【裁判字號】    97,抗,149
【裁判日期】    970530
【裁判案由】    清算完結
【裁判全文】
臺灣臺中地方法院民事裁定  97年度抗字第149號
抗  告  人  甲○○
                        8
相  對  人  禾益廣告設計有限公司
抗告人因禾益廣告設計有限公司清算事件，抗告人對於民國97年
4月15日本院所為97年度司字第135號裁定提起抗告，本院裁定如
下：
    主  文
抗告駁回。
抗告費用新臺幣壹仟元由抗告人負擔。
    理  由
一、按有限公司之清算人應於6個月內完結清算；不能於6個月內
    完結清算時，清算人得申敘理由，向法院聲請展期。清算人
    不於前項規定期限內清算完結者，各處新臺幣1萬元以上5萬
    元以下罰鍰；又有限公司之清算準用無限公司有關之規定，
    公司法第87條第3項、第4項、第113條分別定有明文。
二、本件抗告意旨略以：抗告人於96年8月20日就任禾益廣告設
    計有限公司之清算人，原應於97年2月19日前清算完結，然
    因國稅局於96年9月28日申報債權諭本公司有未核定之稅額
    ，須待核定才能更正債權，而國稅局遲於97年3月11日始完
    成核定工作，並將本公司之債權更正為零，本公司於收到國
    稅局來函後立刻於97年3月27日向法院申報清算完結，清算
    過程本公司完全依照法定程序處理，延誤申報為屬公家單位
    之國稅局核定作業延緩而非本公司造成，為此不服原審裁處
    罰鍰1萬元，請求撤銷原裁定云云。
三、本件抗告人對於前揭逾期完結清算之事實業不爭執，且經本
    院依職權調取本院97年度司字第135號卷宗核閱無誤，抗告
    人雖以前詞置辯，惟查：抗告人如無法於6個月內完結清算
    ，依首揭法條之規定，可敘明理由，向法院聲請展期，如清
    算人並無怠忽執行職務之情事，且確實不能於法院准予展延
    清算之期限內完結清算者，法院當無不許清算人再聲請展期
    之理由，抗告人未能於期限內完成清算，復未依法聲請展期
    ，揆諸首開規定，受理公司清算人呈報清算事件之法院自得
    依職權處以罰鍰，原審原審於法定裁罰額度內處以1萬元之
    罰鍰，尚稱妥適，抗告意旨請求撤銷原裁定，為無理由，應
    予駁回。
四、依非訟事件法第21條第2項、第24條第1項、第46條、民事訴
    訟法第495條之1第1項、第449條第1項、第78條，裁定如主
    文。
中    華    民    國    97    年    5     月    30    日
                  民事第一庭   審判長法  官  蔡王金全
                                     法  官  陳文爵
                                     法  官  陳毓秀
以上正本係照原本作成
如不服本裁定，僅得於收受本裁定正本送達後10日內，以適用法
規顯有錯誤為理由，向本院提出再抗告狀，（須附繕本一份及繳
納再抗告裁判費新台幣1,000元），經本院許可後始可再抗告。
中    華    民    國    97    年    5     月    30    日
                                     書記官   楊賀傑


司法院資訊處製作；財團法人民間司法改革基金會備份。
